---
title: 'Florence Nightingale Competition 2020 - RLadies Spain'
author: "Authors: Laura Ventosa & Esther Manzano"
date: "July 2020"
output:
  html_document:
    highlight: default
    number_sections: yes
    theme: cosmo
    toc: yes
    toc_depth: 2
  pdf_document:
    highlight: zenburn
    toc: yes
  word_document: default
---
```{r setup, include = FALSE, cache = FALSE}
knitr::opts_chunk$set(echo = FALSE, message = FALSE, warning = FALSE) #Escrivint en aquesta línia el que està entre parèntesis, aquestes opcions es converteixen en globals per tot els blocs de codi del document. Les deixo aquí i les esborro individualment de cada bloc perquè quedi més net

#He fet knit en html de tot el document per veure com anava quedant i anar tocant coses segons com anem veient

# Nice gràcies, no ho sabia <3 :)
``` 


*****
Index (deixant-ho així report en html es veu malament però deixem-ho per saber els apartats a introduir més a sota)
*****

1. Variables analysis
  
2. Plots

3. Regressions

4. Predictions

5. Conclusions


*****
# Variables analysis
*****

We check the different types of data on our dataset. The aim is to understand the nature of our variables (i.e. the proportion of numerical and categorical variables) to be able to develope a better model afterwards. Checks on missing values and outliers will be performed in addition.

```{r}
#Libraries used across the whole project:     (haurem de revisar quins no fem servir al final i treure'ls)
library(readxl)
library(tidyverse)
library(viridis)
library(dygraphs)
library(xts) 
library(lmtest)
library(ResourceSelection)
library(pROC)

#Importing dataset:
data <- read_excel("../nightingale-competition/datos_florence.xlsx", skip=1)
```
```{r}
#Basic information:
head(data)
```
```{r}
#Dimensions of the dataset:
dim(data)
```
```{r}
#Variables:
sapply(data, class)
```
```{r}
summary(data)
```
```{r}
#Creating a numeric variable to account for time period:
L <- nrow(data)
time_period <- seq(0,(L-1)) #Podríem passar-ho de 1 a L
data$time_period <- time_period
data <- as.data.frame(data)
```
```{r}
#Making everything more readable and column names more manageable:
colnames(data)[1] <- "month"
colnames(data)[2] <- "avg_size_army"
colnames(data)[3] <- "zymotic"
colnames(data)[4] <- "injuries"
colnames(data)[5] <- "other"
colnames(data)[6] <- "zymotic_rate"
colnames(data)[7] <- "injuries_rate"
colnames(data)[8] <- "other_rate"
```
```{r}
#Adding new variables to the dataset:
deaths <- vector() 
for(i in 1:L){
  deaths[i] <- data$zymotic[i] + data$injuries[i] + data$other[i]
}
data$total_deaths <- deaths #Agreggated deaths (all causes) per month

cum_deaths <- vector()
cum_deaths <- cumsum(deaths)
data$cum_deaths <- cum_deaths #Cumulative deaths over time
```
```{r}
data %>% 
  arrange(desc(total_deaths)) #Months arranged from higher to lower number of deaths
```
```{r}
#Checking missing values:
colSums(is.na(data)) 
```
As we can see, there are no NA values in our dataset.

```{r}
#Checking outliers:
boxplot(data$injuries, col="lightgoldenrod", main="Deaths by injuries")
boxplot(data$zymotic, col="mistyrose", main="Deaths by zymotic disease")
boxplot(data$other, col="powderblue", main="Deaths by other causes")
#He intentat encabir les tres caixes en un sol plot però no he aconseguit que quedessin quadrades les labels a l'eix horitzontal amb el nom de cada variable
```

*****
# Plots
*****

 --> (Afegim plots amb Shiny) i comentem els gràfics. Què s'hi pot veure? Quins conclusions en treiem?

```{r}
#Millor fer servir time_period però transformant la data amb xts() queda l'eix x amb dates al gràfic dinàmic
data_plot_1 <- data.frame(
  time=data$time_period, 
  Zymotic=data$zymotic, 
  Injuries=data$injuries,
  Other=data$other)
dygraph(data_plot_1, main="Death causes (absolute values)")

data_plot_2 <- data.frame(
  time=data$time_period,
  Zymotic=data$zymotic_rate, 
  Injuries=data$injuries_rate,
  Other=data$other_rate)
dygraph(data_plot_2, main="Death causes (rates)")

data_plot_3 <- data.frame(
  time=data$time_period,
  Army=data$avg_size_army)
dygraph(data_plot_3, main="Average size of the army")
```
```{r}
data_plot_4 <- data.frame(
  time=data$time_period,
  Accumulated_deaths=cum_deaths) #No m'acaba d'agradar el nom de la variable top-right. Millor data amb xts()?
dygraph(data_plot_4, main="Accumulated number of deaths")
```

*****
# Regressions
*****

```{r}
# Correlations (mirar com ho deixem)
cor(data$avg_size_army, data$zymotic)  
cor(data$avg_size_army, data$injuries)
cor(data$avg_size_army, data$other)
cor(data$avg_size_army, data$total_deaths)


tra_death <- data.frame(y=data$total_deaths[2:L], lag1=data$total_deaths[1:(L-1)]) 
reg1 <- lm(y ~ lag1, data=tra_death) #Regressió morts avui en funció de les morts d'ahir
summary(reg1)
```
```{r}
reg2 <- lm(data$total_deaths ~ data$time_period, data=data)
summary(reg2) #No significació del time period sobre total deaths
```
```{r}
#Accuracy de reg1 per fer prediccions (he provat de fer la del número de morts basant-me només en un lag d'aquesta mateixa variable per provar de fer-ne alguna)
train_data <- subset(data, time_period<=round(0.7*L)) #70% training data
test_data <- subset(data, time_period>round(0.7*L)) #30% test/validation data
training1 <- data.frame(y=train_data$total_deaths, lag1=train_data$total_deaths) 
model1 <- lm(y ~ lag1, data=training1)
y.hat1 <- predict(model1, data=test_data)
error1 <- abs(y.hat1 - test_data$total_deaths)
rmse1 <- sqrt((sum(error1)**2)/nrow(test_data)) 
#Fatal performance, tampoc sé si té gaire sentit predir el número de morts futures a partir de les del dia anterior, ens caldria algo amb més chicha
```
```{r}
# Diagnosi dels models:
residual.values <- rstandard(reg1) 
adjusted.values <- fitted(reg1) 
plot(adjusted.values, residual.values, main="Residual plot reg1 (canviar nom maybe)", ylab="Residual Values", xlab="Adjusted Values", col="lightsalmon3", abline(0, 0), pch=19)
#He afegit colors al gràfic, poden ser aquests o es poden canviar. Podríem utilitzar els mateixos colors per tots els plots d'un mateix tipus
```
```{r}
qqnorm(residual.values) #posar-li colors també
qqline(residual.values)

#A la vista del gràfic, no s’observa cap patró especial, de manera que tant la homocedasticitat com la linealitat resulten hipòtesis raonables.
#D’altra banda, el Q_Q plot mostra que les dades no s’ajusten bé a una normal.
```
```{r}
reg3 <- glm(formula=data$avg_size_army~data$injuries, data=data) 
summary(reg3)
```
```{r}
exp(coefficients(reg3))
```
```{r}
exp(confint(reg3))
```
```{r}
reg4 <- glm(formula=data$avg_size_army~data$zymotic, data=data) 
summary(reg4)
```
```{r}
# Basant-se l’indicador AIC, s’observa que és més gran que en el model anterior, de manera que NO hi ha una millora en l’ajust. PERQUÈ NI INJURIES NI ZYMOTIC SON FACTORS SIGNIFICATIUS DE ARMY SIZE?
```

*****
# Predictions
*****

```{r}
# Ho hem de fer amb un model que funcioni però... Quina seria la probabilitat de X si Y és això i Z és això altre?
#pred<-predict(reg1, data.frame(Y="1",Z=90),type = "response")
#pred
```
```{r}
# Calculem la bondat de l'ajust: <- s'ha de tocar la data
#hoslem.test(X,fitted(modelX))
```
```{r}
# Dibuixem la corba ROC: <- s'ha de tocar la data
#prob_low=predict(logit_model_2, datA3, type="response")
#r=roc(BW_RE,prob_low, data=datA3)
```

*****
# Conclusions
*****